【裁判字號】    95,上易,380
【裁判日期】    950322
【裁判案由】    竊盜
【裁判全文】
臺灣高等法院刑事判決                 95年度上易字第380號
上  訴  人  台灣桃園地方法院檢察署檢察官
上  訴  人
即  被  告  甲○○
                    （現羈押於臺灣臺北看守所）
上列上訴人因被告竊盜案件，不服臺灣桃園地方法院94年度易字
第1051號，中華民國94年12月30日第一審判決（起訴案號：臺灣
桃園地方法院檢察署94年度偵字第12699號 ），提起上訴，本院
判決如下：
    主  文
上訴駁回。
    事  實
一、甲○○前曾因竊盜案件，經臺灣板橋地方法院以91年度易字
    第1464號判處有期徒刑6月， 嗣經上訴本院以92年度上易字
    第1135號駁回確定後，甫於民國93年3月28日執行完畢（ 構
    成累犯）。詎仍不知悔改，基於意圖為自己不法之所有，於
    94年7月9日凌晨4時許， 攜帶其所有客觀上足以為凶器之一
    字起子、尖嘴鉗各1支，及遙控器3個、 手電筒1支，至丁○
    ○位於桃園縣龜山鄉○○村○○○街46號1樓之住處， 將上
    址側邊鐵窗以尖嘴鉗撬開後，攀爬入屋內翻動箱櫃、搜尋財
    物（侵入住居部分未據告訴），然尋覓無著欲竊之財物後；
    於同日凌晨5時許，再以一字起子撬毀丙○○位於上址2樓之
    住處門鎖（毀損部分未據告訴），惟無法開啟，遂以該起子
    撬開該住處鐵窗之遮陽板時，為鄰居張文結發現而報警（此
    部分尚不構成犯罪，詳如後述），嗣由趕赴現場圍捕之警員
    所逮捕，並扣得作案用之一字起子、尖嘴鉗、 手電筒各1支
    及遙控器3個。
二、案經桃園縣政府警察局龜山分局報告臺灣桃園地方法院檢察
    署檢察官偵查起訴。
    理  由
壹、程序事項
    按被告以外之人於審判外之言詞或書面陳述，除法律有規定
    者外，不得作為證據，刑事訴訟法第159條第1項固定有明文
    。惟被告以外之人於審判外之陳述，雖不符同法第159條之1
    至之4 之規定，而經當事人於審判程序同意作為證據，法院
    審酌該言詞陳述或書面陳述作成時之情況，認為適當者，亦
    得為證據。又當事人、代理人或辯護人於法院調查證據時，
    知有第159條第1項不得為證據之情形，而未於言詞辯論終結
    前聲明異議者，視為有前項之同意，同法第159條之5亦定有
    明文。經查：證人丁○○、楊獻昌及張文結於警詢時之指述
    ，均為審判外之陳述而屬傳聞證據，公訴人及被告於本院準
    備程序及審判程序中對於前述證述之證據能力，均表示沒有
    爭執，且迄於言詞辯論終結前亦未聲明異議。本院審酌證人
    陳述時之情況，核無違法取證或其他瑕疵，認為以之作為證
    據為適當，上開證人於審判外之陳述，自得做為證據，合先
    敘明。
貳、實體事項
一、上揭犯罪事實，業據被告甲○○迭於警詢、檢察官偵訊、原
    審及本院訊問時坦承不諱，核與證人丁○○、楊獻昌及張文
    結於警詢時之指述相符，並有現場照片9 張在卷可稽。此外
    ，當場並扣得一字起子、尖嘴鉗、手電筒各1支及遙控器3個
    可資佐證，被告上開任意性自白，核與事證相符，足堪採信
    。是本件事證明確，被告犯行已堪認定。
二、查被告侵入被害人丁○○之住處後，已著手搜索財物惟並未
    竊得財物，其竊盜犯行尚屬未遂；是核被告所為，係犯刑法
    第321條第2項、第1項第1款、第2款及第3款之攜帶兇器，踰
    越安全設備，於夜間侵入住宅竊盜未遂罪，爰依刑法第26前
    段之規定，按既遂之刑度減輕其刑。又查被告有前揭事實欄
    所載之前科紀錄，有臺灣高等法院被告前案紀錄表、法務部
    刑案資料查註紀錄表在卷可稽，被告於該有期徒刑執行完畢
    後5年內，再犯
    本件最重本刑為有期徒刑以上罪，為累犯，依應刑法第47條
    規定加重其刑，並依法先加後減之。
三、原審以事證明確，援引刑法第321條第2項、第1項第1款、第
    2款、第3款、第47條、第26條前段，審酌被告不思以正當方
    法賺取所需，而行竊之方法、手段，所為對於他人財產、自
    由、身體、生命之危害頗為嚴重，另參以其生活狀況、智識
    程度、素行及犯後坦承犯行之態度等一切情狀，量處有期徒
    刑七月。扣案之一字起子、尖嘴鉗、手電筒各1支及遙控器3
    個，為被告所有供本件行竊之用，業據被告陳述明確，爰依
    刑法第38條第1項第2款規定宣告沒收。經核其認事用法均無
    不合，量刑亦稱妥適，應予維持。
四、不另為無罪之諭知
    檢察官公訴意旨另以：被告於同日（94年7月9日 ）凌晨5時
    許，以一字起子撬毀丙○○位於上址2 樓之住處門鎖，惟無
    法開啟，遂以該起子撬開該住處鐵窗之遮陽板時，為鄰居張
    文結發現而報警，嗣由趕赴現場圍捕之警員所逮捕，此部分
    所為亦涉犯加重竊盜未遂罪云云。惟查：
  (一)按刑法上之未遂犯，必須已著手於犯罪行為之實行而不遂，
    始能成立，此在刑法第25條第1 項規定甚明，同法第321 之
    竊盜罪，為第320 條之加重條文，自係以竊取他人之物為其
    犯罪行為之實行，刑法第32 1條第1 項各款所列情形，乃竊
    盜之加重要件，行為人是否構成該條項之犯罪，仍應視行為
    人已否著手實施同法第320 條之竊盜行為而定。而竊盜行為
    之著手，係以已否開始財物之搜尋為要件，若行為人僅著手
    於刑法第321 條第1 項各款所列之加重要件行為，而尚未為
    竊盜行為之著手者，仍不能以該條竊盜罪之未遂犯論科。
  (二)查被告固坦承確有檢察官所訴之行為，且有證人丙○○、張
    文結之指述，足以認定該事實，然被告此部分行為既尚未進
    入被害人丙○○之屋內，當尚未開始搜尋財物，揆諸前開說
    明，被告此部分行為自尚未構成竊盜犯罪甚明；是以此部分
    本應為被告無罪之諭知，惟檢察官認此部分與前開起訴並論
    罪科刑部分具有連續犯之裁判上一罪關係，爰不另為無罪之
    諭知。
參、檢察官上訴意旨略以：被告於原審判決前之民國94年8月9日
    至同年11月3日間， 分別於附表所示之時間地間竊盜他人財
    物，而被告上開犯行與本件之犯罪時間緊接，手段相同，所
    犯罪名又同一，顯基於概括之犯意反覆為之，為連續犯，屬
    裁判上之一罪。依審判不可分原則，該案應為起訴效力所及
    ，原審未及斟酌審判，難認原判決允當，請撤銷原判決，另
    為合法之判決云云，惟查：被告於原審訊問時供稱：（問：
    94年7月9日為何會去偷？）因為與太太吵架，她抱著小孩離
    開，我一時想不開才去破壞鐵門，想說侵入住宅行竊被抓了
    以後就會被關；（問：為何94年10月份還有去行竊？）7月9
    日以後我發生車禍腳受傷、腰骨折，出車禍以後因為要給付
    醫藥費還有小孩要扶養，所以才會去偷等語；被告於本院準
    備程序陳述：「我在94年7月9日的竊盜案，是因為當天晚上
    我和我太太吵架離家出走，丟下小孩，讓我想到93年7 月份
    將小孩丟著不管跑去日本半年，我不知道她去日本作什麼，
    我要養一個出生二個月的小孩，一時想不開才會去偷。」；
    「（法官問：7月9日沒有偷到東西，卻被警察查到，有無想
    到要改過？）答：有的。」；「（法官問：94年7月9日你要
    改過，為何94年8月9日到11月3日又去犯案？）答：7月9 日
    之後我有去上班，後來因為車禍左腳骨折，就被公司解僱沒
    有經濟來源，可是我還是要養小孩，所以才想到要去偷，12
    月7日新莊中港派出所警員到我家來， 我因為要去換藥，見
    到我桌上有毒品 (我朋友的 )，我就主動告訴警察我有去偷
    。我第二次再犯實在是因為被公司解僱了沒有經濟來源，所
    以才又去偷。」等語在卷（本院卷第33頁、第34頁），足徵
    被告於「94年7月9日晚上之竊盜案件」及「「94年8月9日至
    同年11月3日間之竊盜案件 」均係臨時起意至明，故檢察官
    上訴意旨所稱之「 94年8月9日至同年11月3日分別於附表所
    示之時間地點連續竊盜行為」，與先前「94年7月9日晚上之
    竊盜行為」，並非基於概括犯意，殊難認有連續犯裁判上一
    罪之關係，自非起訴效力所及，本院自不得合一審判，檢察
    官上訴意旨認有連續犯裁判上一罪之關係，請求本院合一審
    判，為無理由，應予駁回。至於被告上訴意旨，以量刑過重
    指摘原判決不當，因量刑屬於法院之職權，經本院再三斟酌
    ，仍認原判決之量刑並無違罪刑相當原則，被告之上訴亦無
    理由，應併予駁回。
肆、移送併辦部分，應予退回：
    臺灣桃園地方法院檢察署95年2 月22日乙○惟公95偵3389字
    第13979 號函移送該署95年度偵字第3389號被告甲○○竊盜
    案件，請求合一審判，惟查：如前所述，被告於「94年7月9
    日晚上之竊盜案件」係臨時起意，另「自94年8月9日至同年
    11月3日之竊盜行為 」亦係臨時起意，足見此移送併辦之「
    94年8月18日竊盜 」犯行，應為各別犯意，尚難認與前述起
    訴經判罪部分之竊盜犯行係基於概括之犯意而為，無連續犯
    裁判上一罪之關係，本院自無從合一審判，應退還檢察官另
    行處理。
據上論斷，應依刑事訴訟法第368條，判決如主文。
本案經檢察官黃東焄到庭執行職務。
中    華    民    國    95    年    3    月    22    日
                  刑事第一庭    審判長法  官  蔡長溪
                                      法  官  陳春秋
                                      法  官  林俊益
以上正本證明與原本無異。
不得上訴。
                                      書記官  廖月女
中    華    民    國    95    年    3    月    23    日
附錄：本案論罪科刑法條全文
中華民國刑法第321條
犯竊盜罪而有左列情形之一者，處六月以上、五年以下有期徒刑
：
一  於夜間侵入住宅或有人居住之建築物、船艦或隱匿其內而犯
    之者。
二  毀越門扇、牆垣或其他安全設備而犯之者。
三  攜帶兇器而犯之者。
四  結夥三人以上而犯之者。
五  乘火災、水災或其他災害之際而犯之者。
六  在車站或埠頭而犯之者。
前項之未遂犯罰之。


司法院資訊處製作；財團法人民間司法改革基金會備份。
